臺灣新竹地方法院刑事判決
111年度訴字第339號
公  訴  人  臺灣新竹地方檢察署檢察官
被      告  陳瑋晟



上列被告因詐欺案件，經檢察官提起公訴（111年度偵字第4899
號），於本院準備程序進行中，被告就被訴事實為有罪之陳述，
經合議庭裁定由受命法官獨任進行簡式審判程序，判決如下：
    主      文
陳瑋晟犯三人以上共同詐欺取財未遂罪，處有期徒刑陸月。緩刑
貳年，緩刑期間付保護管束，並應向執行檢察官指定之政府機關
、政府機構、行政法人、社區或其他符合公益目的之機構或團體
，提供肆拾小時之義務勞務。扣案之手機壹支（含SIM卡壹枚）
，沒收。
    事實及理由
一、本件犯罪事實及證據除引用檢察官起訴書之記載（如附件）
    外。另補充如下：
　㈠證據部分：應補充「偵查報告、新竹市警察局第二分局扣押
    筆錄、扣押物品目錄表及被告陳瑋晟於本院審理程序及簡式
    審判程序中之自白（見偵字卷第6頁、第29頁至第30頁，本
    院卷第27頁、第31頁）」。
二、論罪科刑：
　㈠核被告陳瑋晟所為，係犯刑法第339條之4第2項、第1項第2款
    之三人以上共同詐欺取財未遂罪。被告陳瑋晟與共犯曾天昌
    及其等所屬詐欺集團其他成年成員間，就本案犯行有犯意聯
    絡及行為分擔，應論以共同正犯。被告已著手於加重詐欺取
    財犯行，惟尚未取得所詐得之提款卡即為警查獲，為未遂犯
    ，應依刑法第25條第2項規定，按既遂犯之刑減輕之。
　㈡爰以行為人之責任為基礎，審酌被告正值青壯，竟均不思循
    正當途徑賺取所需，僅因缺錢花用，而加入詐欺集團擔任收
    簿手之工作，實值非難，幸被害人機警報警處理，尚未造成
    他人之財產損失，且被告犯後坦承犯行，態度良好，兼衡被
    告自陳國中畢業，目前為送貨司機，晚上兼職司機幫娃娃機
    補貨，月收入新臺幣（下同）4萬8,000元，無需扶養之人之
    生活狀況（見本院卷第31頁）等一切情狀，量處如主文所示
    之刑，以示警懲。
　㈢查被告前未曾因故意犯罪受有期徒刑以上刑之宣告，有臺灣
    高等法院被告前案紀錄表1 份在卷足按（見本院卷第13頁）
    ，其因一時失慮致罹刑章，惟犯罪後已坦承犯行，態度良好
    ，且被害人尚未受有損失，是本院認其所受宣告之刑以暫不
    執行為適當，爰依刑法第74條第1項第1款之規定，併予宣告
    緩刑2年，以勵自新。另為確保被告能記取教訓，強化法治
    、勞動觀念，使其於緩刑期內能深知警惕，避免再度犯罪，
    本院認除上開緩刑宣告外，另有課予被告預防再犯所為必要
    命令宣告之必要，爰依刑法第74條第2項第5款之規定，命被
    告向檢察官指定之政府機關、政府機構、行政法人、社區或
    其他符合公益目的之機構或團體，提供所示40小時之義務勞
    務，並依同法第93條第1項第2款之規定，宣告在緩刑期間付
    保護管束，期能使被告於義務勞務過程及保護管束期間，深
    切明瞭其所為所造成之損害，培養勞動習慣、正確法治觀念
    。
三、沒收：　
　㈠按犯罪所得，屬於犯罪行為人者，沒收之，刑法第38條之1第
    1 項前段定有明文。查被告所犯起訴書事實欄一所示犯行，
    尚未取得任何報酬，業據被告供述在卷（見偵字卷第65頁）
    ，本件自無犯罪所得，爰不予宣告沒收。至於扣案之渣打銀
    行之提款卡，並非被告所有，且被告尚未取得前即為警查獲
    ，自非被告之犯罪所得，爰不予宣告沒收。
　㈡又扣案之手機1支（含SIM卡1枚），為被告所有且供其犯本案
    聯絡所用之物，業據被告供承在卷（見本院卷第31頁），爰
    依刑法第38條第2項前段規定，宣告沒收。　
據上論斷，應依刑事訴訟法第273條之1第1項、第299條第1項前
段、第310條之2、第454條第2項，判決如主文。
本案經檢察官周文如提起公訴，檢察官孫立婷到庭執行職務。
中　　華　　民　　國　　111 　年　　6 　　月　　27　　日
                  刑事第五庭  法　官　華澹寧
以上正本證明與原本無異。　　　　　　　　　
如不服本判決應於收受判決後20日內向本院提出上訴書狀，並應
敘述具體理由。其未敘述上訴理由者，應於上訴期間屆滿後20日
內向本院補提理由書(均須按他造當事人之人數附繕本)「切勿逕
送上級法院」。　　　　
中　　華　　民　　國　　111 　年　　6 　　月　　27　　日
                              書記官  吳羽君
附錄本案論罪科刑法條全文：
中華民國刑法第339條之4
犯第339條詐欺罪而有下列情形之一者，處1年以上7年以下有期
徒刑，得併科1百萬元以下罰金：
一、冒用政府機關或公務員名義犯之。
二、三人以上共同犯之。
三、以廣播電視、電子通訊、網際網路或其他媒體等傳播工具，
    對公眾散
    布而犯之。
前項之未遂犯罰之。
（附件）
臺灣新竹地方檢察署檢察官起訴書
                                     111年度偵字第4899號
　　被　　　告　陳瑋晟　
上列被告因詐欺案件，業經偵查終結，認應提起公訴，茲將犯罪
事實及證據並所犯法條分敘如下：
　　　　犯罪事實
一、陳瑋晟應可預見成年男子曾天昌（他署另案偵辦中，業經起
    訴多起詐欺案件）係詐騙集團成員，竟仍與曾天昌及所屬詐
    欺集團成員共同意圖為自己不法之所有，而基於縱使與曾天
    昌及所屬詐欺集團成員共同遂行詐欺取財犯罪亦不違反其本
    意之不確定故意之犯意聯絡，自民國111年3月間某日時許，
    加入曾天昌所屬詐欺集團，而擔任該詐欺集團之「取簿手」
    工作。渠等分工方式係先由該詐欺集團不詳成員於同年月25 
    日，向陳佳廷謊稱有家庭代工可做，需求陳佳廷提供其名下
    帳戶，致使陳佳廷誤信為真，而於同日將所申用渣打國際商
    業銀行帳號000-00000000000000號帳戶之提款卡，以包裹寄
    貨之方式，寄送至新竹市○區○○路000號之統一超商風城門市
    後，陳瑋晟再於同年月27日，應曾天昌之指示前往上開便利
    商店取件，並已與店員接洽領取包裹而著手。嗣因陳佳廷查
    覺有異事前報警處理，經警在上開便利商店埋伏，當場逮捕
    陳瑋晟而未遂，始循線查悉上情。
二、案經陳佳廷訴由新竹市警察局第一分局報告偵辦。
　　　　證據並所犯法條
一、證據名稱及待證事實：
編號 證據名稱 待證事實 1 被告陳瑋晟於警詢及偵查中之供述 坦承自上開時間起，經曾天昌所邀加入其所屬集團而擔任領取包裹之工作，並依曾天昌之指示，前往指定之便利商店領取包裹等事實。 2 1、告訴人陳佳廷於警詢之指訴。 2、告訴人寄件用之代收款專用繳款證明（顧客聯）翻拍照片1張、告訴人與暱稱為「客服-桃子」之不詳詐欺集團成員間之LINE通訊軟體對話紀錄、臉書貼文翻拍照片1張、告訴人寄件時輸入之IBON機台翻拍照片1張。 證明告訴人遭不詳詐欺集團成員上開手法詐騙後，而依對方指示，至便利商店將提款卡以包裏寄貨之方式，寄送至指定便利商店等事實。 3 被告待取出之包裹照片6紙、統一超商股份有限公司代收款專用繳款證明（取貨證明單）1份 證明被告前往便利商店領取告訴人所寄出裝有提款卡包裹之事實。 
二、核被告陳瑋晟所為，係犯刑法第339條之4第2項、第1項第2
    款三人以上共同犯詐欺取財未遂罪嫌。被告與曾天昌及所屬
    詐欺集團其他不詳成員間，有犯意聯絡及行為分擔，請論以共
    同正犯。另關於被告本件犯罪所得，併請依刑法第38條之1
    第1項前段規定宣告沒收，或依同條第3項規定於全部或一部
    不能沒收或不宜執行沒收時，追徵其價額。
三、依刑事訴訟法第251條第1項提起公訴。
　　此　致
臺灣新竹地方法院
中　　華　　民　　國　 111　　年　　4 　　月　　15　　日
　　　　　　　　　　　　　　　檢　察　官　周文如
本件證明與原本無異　　　　　　　　　　　　
中　　華　　民　　國　 111　　年　　4 　　月　　27　　日
                              書  記  官  詹鈺瑩